臺灣彰化地方法院刑事判決
111年度訴字第34號
公  訴  人  臺灣彰化地方檢察署檢察官
被      告  黃天賜






            郭家豪






上列被告因加重詐欺等案件，經檢察官提起公訴（110年度偵字
第5831、10452號），被告於準備程序就被訴事實為有罪陳述，
本院合議庭裁定由受命法官行簡式審判程序，判決如下：
    主    文
丁○○犯如附表編號1至4主文欄所示之罪，各處如附表編號1至4主
文欄所示之刑。應執行有期徒刑壹年拾月。　　
乙○○犯如附表編號1、3、4主文欄所示之罪，各處如附表編號1、
3、4主文欄所示之刑。應執行有期徒刑壹年陸月。
扣案之犯罪所得新臺幣肆萬伍仟捌佰玖拾貳元沒收。
　　犯罪事實
一、乙○○（暱稱：「豪」）與甲○○（暱稱：「黃大仙」，另行審
    結）之女友丙○○（暱稱：「你他媽」，另行審結）及丁○○（
    暱稱：「把命拼」）於民國109年底加入徐祥慶及暱稱為「
    天下」之不詳年籍姓名成年人所屬之詐欺集團（渠等參與組
    織之違反組織犯罪條例部分，均已先繫屬於他院，不在本件
    起訴範圍）。甲○○與其女友丙○○先依「天下」等人之指示，
    於110年1月12日南下彰化待命，並以俗稱「飛機」之TELEGR
    AM MESSENGER通訊軟體進行聯絡，渠等與丁○○、乙○○及「天
    下」等其他真實姓名、年籍不詳之成年人共同意圖為自己不
    法之所有，基於三人以上共同為詐欺取財及洗錢之犯意聯絡
    ，推由丙○○出面以網路訂房之方式，預訂位於彰化縣○○市○○
    路000巷00號之日租套房做為基地。乙○○另於110年1月12日
    凌晨1時許，依詐欺集團成員指示前往臺北市○○區○○街000號
    統一超商龍廣門市，領取內含附表各編號所示帳戶之提款卡
    包裹，再由甲○○於翌（13）日指示乙○○、丁○○坐高鐵南下，
    甲○○則駕駛其所有之車牌號碼000-0000號自小客車搭載丙○○
    ，前往臺中高鐵站接送丁○○、乙○○至前開日租套房等候機房
    指示。該詐欺集團所屬之不詳成員則致電附表各編號所示之
    告訴人，以附表各編號所示之詐術，致附表各編號所示之告
    訴人陷於錯誤，於附表各編號所示之時間，依指示匯款至附
    表各編號所示之帳戶內。嗣由甲○○駕車、丁○○監視，而由乙○○於110年1月13日下午1時4至8分許，依甲○○或丁○○之指示
    ，持附表編號1所示帳戶之提款卡將附表編號1所示之告訴人
    受騙款項提領一空，並將款項交給丁○○，由丁○○轉交甲○○後
    ，再轉交集團上手，以此方式掩飾或隱匿特定犯罪所得之本
    質及去向。其等復以同樣之分工方式，由乙○○於110年1月13
    日下午7時28分至40分間，依甲○○或丁○○之指示，持附表編
    號2、3所示帳戶之提款卡將附表編號2、3（乙○○就編號2己○○部分，業經本院以110年度訴字第249號判決，不在本件起
    訴範圍）所示之告訴人受騙款項提領一空，並準備交付丁○○
    轉交甲○○，再轉交上手。惟警於同日下午8時許，巡邏經過
    花旗銀行彰化分行附近巷口，發現乙○○行蹤可疑進行盤查，
    因乙○○為詐欺通緝犯，乃逕行逮捕後附帶搜索，當場扣得永
    豐銀行及華泰銀行等提款卡，現金新臺幣（下同）11萬9,00
    0元及手機2支（均扣於前案）。從而，附表編號2、3之贓款
    未能即時上交集團上手、編號4之贓款得以即時圈存而致洗
    錢犯行未遂。嗣後，為警針對上開扣案手機採證及清查前開
    扣案之提款卡資料後，方循線查獲上情。
三、案經庚○○、己○○、辛○○、戊○○訴由彰化縣警察局彰化分局報
    告臺灣彰化地方檢察署檢察官偵查起訴。
    理    由
一、被告丁○○、乙○○（下稱被告2人）所犯係死刑、無期徒刑、
    最輕本刑為3年以上有期徒刑以外之罪，被告2人均於準備程
    序中就被訴事實為有罪之陳述，經告知簡式審判程序之旨，
    並聽取公訴人及被告2人之意見後，本院合議庭認為適宜而
    依刑事訴訟法第273條之1第1項規定，裁定由受命法官獨任
    進行簡式審判程序，且依同法第273條之2、第159條第2項之
    規定，不適用同法第159條第1項傳聞法則有關限制證據能力
    之相關規定，亦不受同法第161條之2、第161條之3、第163
    條之1及第164條至170條規定之限制，合先敘明。
二、上開犯罪事實，業據被告2人於警詢、偵訊、本院準備程序
    及審理中均坦承不諱，核與附表各編號證據出處欄所示之告
    訴人證述相符，此外復有附表各編號所示之證據附卷可佐。
    足認被告2人之任意性自白與事實相符，本案事證明確，被
    告2人之犯行均堪認定，應予依法論科。
三、論罪科刑：
  ㈠核被告2人就附表編號1所為，均係犯刑法第339條之4第1項第
    2款之3人以上共同犯詐欺取財罪、洗錢防制法第14條第1項
    之洗錢罪；被告丁○○就附表編號2至4所為，均係犯刑法第33
    9條之4第1項第2款之3人以上共同犯詐欺取財罪、洗錢防制
    法第14條第1項、第2項之洗錢未遂罪(共3罪)；被告乙○○就
    附表編號3、4所為，均係犯刑法第339條之4第1項第2款之3
    人以上共同犯詐欺取財罪、洗錢防制法第14條第1項、第2項
    之洗錢未遂罪(共2罪)。雖被告2人於本案中僅負責提領、收
    取贓款，然其以自己犯罪之意思，加入該犯罪集團，主觀上
    顯有共同犯罪之意思聯絡，客觀上亦有相互利用彼此之行為
    作為自己行為一部之行為分擔甚明，被告2人縱未參與該詐
    欺集團各階段之詐欺取財、洗錢犯行，然其等均明知係依詐
    欺集團指示由被告丁○○收受被告乙○○提領之款項，再依指示
    將款項轉交予上手，其等與詐欺集團間，在詐欺取財合同意
    思範圍內，互相利用他人行為，分擔實行，共同達成詐欺目
    的，而有犯意聯絡與行為分擔，應依刑法第28條規定，論以
    共同正犯。
  ㈡被告2人就上開所犯加重詐欺取財罪及一般洗錢罪間，均有實
    行行為局部同一之情形，為想像競合犯，均應依刑法第55條
    規定，從一重之加重詐欺取財罪處斷。又被告丁○○就告訴人
    己○○遭詐欺而多次匯款或轉帳、及被告乙○○多次提領告訴人
    等所匯入之款項，各係於密接之時間、地點為之，均係侵害
    同一法益，上開舉動間之獨立性極為薄弱，依一般社會健全
    觀念，在時間差距上，難以強行分開，在刑法評價上，應視
    為數個舉動之接續施行，包括評價為法律上一行為，屬接續
    犯，應僅論以一罪。
  ㈢被告丁○○所犯附表編號1至4之罪、被告乙○○所犯附表編號1、
    3、4之罪，各次犯罪時間、被害人及犯罪所得互有不同，客
    觀上可按其行為外觀，分別評價。是以被告2人所為上開各
    罪間，犯意各別，行為互殊，應予分論併罰。
  ㈣被告乙○○前因施用毒品及竊盜等案件，經法院分別判處罪刑
    並分別定應執行刑為有期徒刑8月、11月確定，並經接續執
    行後於106年12月29日執行完畢；被告丁○○前因違反毒品危
    害防制條例案件，經臺灣新北地方法院以108年度簡字第614
    8號判決判處有期徒刑4月確定，於109年12月1日縮刑期滿執
    行完畢等情，均有其等之臺灣高等法院被告前案紀錄表附卷
    足憑，被告2人受有期徒刑之執行完畢後，5年以內故意再犯
    本件有期徒刑以上之罪，均為累犯。其等對前案所受刑之執
    行欠缺警惕，再為本案犯行，審酌上述前案與本案之罪名、
    罪質雖屬不同，然均屬故意犯罪，且對於社會治安均有相當
    之危害，足以彰顯其等對刑罰反應能力薄弱，如加重其所犯
    法定最低本刑，並無使其所受刑罰超過其應負擔罪責，爰依
    刑法第47條第1項規定，均加重其刑。
  ㈤想像競合犯之處斷刑，本質上係「刑之合併」。其所謂從一
    重處斷，乃將想像競合犯組成之評價上數罪，合併為科刑一
    罪，其所對應之刑罰，亦合併其評價上數罪之數法定刑，而
    為一個處斷刑。易言之，想像競合犯侵害數法益者皆成立犯
    罪，論罪時必須輕、重罪併舉論述，同時宣告所犯各罪名，
    包括各罪有無加重、減免其刑之情形，亦應說明論列，量刑
    時併衡酌輕罪部分量刑事由，評價始為充足，然後依刑法第
    55條前段規定「從一重處斷」，非謂對於其餘各罪可置而不
    論。因此，法院決定處斷刑時，雖以其中最重罪名之法定刑
    ，做為裁量之準據，惟於裁量其輕重時，仍應將輕罪合併評
    價在內（最高法院108年度台上字第4405、4408號判決要旨
    參照）。又洗錢防制法第16條第2項規定：犯前2條之罪（即
    洗錢防制法第14條之一般洗錢罪、同條例第15條之特殊洗錢
    罪），在偵查或審判中自白者，減輕其刑。被告2人就本案
    所為犯行，於偵查及法院審理期間，始終自白不諱，是其所
    犯洗錢犯行，合於洗錢防制法第16條第2項減刑之規定，爰
    減輕其刑。經合併評價後，被告2人所犯既依想像競合犯從
    一重依3人以上共同犯詐欺取財罪處斷，依前揭最高法院判
    決意旨，本院決定處斷刑時，即應以其中最重罪名之法定刑
    ，做為裁量之準據，惟於後述量刑時仍當一併衡酌該部分減
    輕其刑事由。
  ㈥爰審酌被告2人正值壯年，不思以正當途徑獲取錢財，竟為貪
    圖唾手可得之不法利益，加入詐欺集團，與該集團成員彼此
    分工合作遂行詐欺行為，嚴重影響社會治安及交易秩序，損
    及一般人民之信賴，並造成告訴人等之財產損害，犯罪所生
    之危害程度非輕，實屬不該；兼衡被告2人於本案犯罪之角
    色分工、地位、犯罪之情節、手段、迄今均未與告訴人等達
    成和解並賠償損害；考量被告2人犯後坦承犯行，犯後態度
    良好，暨被告丁○○自陳國中畢業，之前從事園藝造景，有1
    位未成年子女須其扶養；被告乙○○自陳國中肄業，之前從事
    汽車美容，無人須其扶養（見本院卷第215至216頁）之智識
    程度、家庭生活及經濟狀況，分別量處如附表各編號主文欄
    所示之刑。另審酌被告2人所犯加重詐欺取財罪，係於短時
    間內實施多次犯罪、各次犯行均出於同一犯罪動機、各犯行
    之間隔相近、所犯各罪之罪質相同，兼衡上開被告於本案詐
    欺集團之時間久暫與行為次數及分工地位等整體犯罪情狀，
    依限制加重原則，定其等之應執行刑如主文所示。
五、沒收：
  ㈠犯罪所得，屬於犯罪行為人者，沒收之；前2項之沒收，於全
    部或一部不能沒收或不宜執行沒收時，追徵其價額，為刑法
    第38條之1第1項前段、第3項所明文。經查：
  　1.被告乙○○為警查獲，並當場查扣其所提領如附表編號2、3
      所示金額共11萬9,000元（計算式：4萬+6萬+1萬9,000=11
      萬9,000元），為其犯罪所得，而其中7萬3,108元已於另
      案沒收，有本院110年度訴字第249號判決可佐，爰不予宣
      告沒收，扣除前開沒收數額所剩餘之4萬5,892元（計算式
      ：11萬9,000-7萬3,108=4萬5,892元），為被告之犯罪所
      得，爰依刑法第38條之1第1項規定，宣告沒收。
  　2.至被告丁○○於本院審理時供承：伊的報酬是1％，但本案報
      酬都沒有拿到等語（見本院卷第215頁）；被告乙○○於本
      院審理時陳稱：伊的報酬是3％，但本案報酬都沒有拿到，
      因為甲○○都是一天下班後才會結算報酬給伊，附表編號1
      部分已經交給甲○○但未結算報酬，附表編號2、3部分，還
      沒上繳就已經被警查扣，附表編號4部分因還未提領，所
      以報酬還沒結算等語（見本院卷第215頁）。經查，被告
      乙○○所稱上手係於一日結束後一次結算報酬，而本件因經
      警查獲，故當日提款之報酬僅部分繳交，就附表編號2至4
      部分均未上繳，故尚未結算並領取報酬一情，與常情無違
      ，檢察官復未提出證據證明被告2人有取得報酬，自不予
      宣告沒收。
  ㈡洗錢防制法第18條第1項固規定：「犯第14條之罪，其所移轉
    、變更、掩飾、隱匿、收受、取得、持有、使用之財物或財
    產上利益，沒收之；犯第15條之罪，其所收受、持有、使用
    之財物或財產上利益，亦同。」但刑法第11條亦規定：「本
    法總則於其他法律有刑罰、保安處分或沒收之規定者，亦適
    用之。但其他法律有特別規定者，不在此限。」故於行為人
    犯洗錢防制法第14條之罪時，除適用洗錢防制法第18條第1
    項前段所定沒收之特別規定外，刑法第38條之2第2項過苛條
    款之規定，洗錢防制法並無特別排除之明文，則依據刑法第
    11條規定，自得加以適用。查被告2人就本件附表編號1所提
    領贓款之部分，已全數轉交上手；就附表編號4贓款之部分
    ，因被告乙○○於提領前即遭警查獲，後經銀行圈存而未能提
    領，是上開贓款均非被告2人所有，亦非在其等實際掌控中
    ，其等無任何處分權限，如就此部分款項亦對被告2人諭知
    沒收、追徵，實屬過苛，爰不予宣告沒收。
  ㈢扣案被告所有之iPhone牌門號0000000000號手機1支（含SIM
    卡1張）已於另案沒收，有本院110年度訴字第249號判決可
    佐，爰不予宣告沒收。至扣案之紅米牌手機1支，查無證據
    顯示是供被告作為本件犯罪使用之物，爰不予宣告沒收，附
    此敘明。
據上論斷，應依刑事訴訟法第273條之1第1項、第299條第1項前
段，判決如主文。
本案經檢察官姚玎霖偵查起訴，經檢察官林子翔到庭執行職務。
中　　華　　民　　國　　111 　年　　4 　　月　　21　　日
                  刑事第七庭    法  官  李  昕
以上正本證明與原本無異。
如不服本判決應於收受判決後20日內向本院提出上訴書狀，並應
敘述具體理由；其未敘述上訴理由者，應於上訴期間屆滿後20日
內向本院補提理由書（均須按他造當事人之人數附繕本）「切勿
逕送上級法院」。
告訴人或被害人對於判決如有不服具備理由請求檢察官上訴者，
其上訴期間之計算係以檢察官收受判決正本之日期為準。
中　　華　　民　　國　　111 　年　　4 　　月　　21　　日
                                書記官  李政優
附錄本案論罪科刑法條全文：
洗錢防制法第14條
有第二條各款所列洗錢行為者，處7年以下有期徒刑，併科新臺
幣5百萬元以下罰金。
前項之未遂犯罰之。
前二項情形，不得科以超過其特定犯罪所定最重本刑之刑。
中華民國刑法第339條之4
犯第339條詐欺罪而有下列情形之一者，處1年以上7年以下有期
徒刑，得併科1百萬元以下罰金：
一、冒用政府機關或公務員名義犯之。
二、三人以上共同犯之。
三、以廣播電視、電子通訊、網際網路或其他媒體等傳播工具，
    對公眾散布而犯之。
前項之未遂犯罰之。　
附表： 
編號 告訴人 詐騙方法（民國） 匯款時間、金額（單位：民國/新臺幣，下同） 匯入帳戶 提領時間、金額 提領地點 證據出處 主文欄 1 庚○○ 不詳詐騙集團成員於110年1月13日早上10時許，以LINE電話致電於庚○○，並謊稱為庚○○姪子，因在外面有急事須向庚○○借款云云，致庚○○陷於錯誤，依指示於右列所示之時間、將右列所示金額，匯入右列所示帳戶。  110年1月13日中午12時45分許 匯款15萬元 劉冠蘩合庫銀行新店分行帳戶000-0000000000000號 110年1月13日下午1時4至8分許 共提領15萬元 （提領5次，每次提領3萬元） 彰化縣○○市○○路00號（彰化高中合作金庫ATM提款） 1.同案被告甲○○於警詢、偵訊之自白（見偵字第5831號卷19至25頁，他字第520號卷第205至211頁） 2.被告丁○○於警詢、偵訊、本院準備程序、審理時之自白（見偵字第10452號卷第49至53、553至559頁，本院卷第199、215頁） 3.被告乙○○於警詢、偵訊、本院準備程序、審理時之自白（見他字第520號卷第33至39頁，偵字第5831號卷第49至55、65至69頁，偵字第10452號卷第511至515頁，本院卷第199、215頁） 4.同案被告丙○○於警詢時之供述（見偵字第5831號卷第79至82頁） 5.告訴人庚○○於警詢時之證述（見偵字第10452號卷第191至193頁） 6.指認犯罪嫌疑人紀錄表、銀行ATM監視器錄影畫面翻拍照片、路口監視器錄影畫面翻拍照片、車牌號碼000-0000號車輛詳細資料報表、TELEGRAM MESSENGER群組對話紀錄（見他字第520號卷第117頁，偵字第5831號卷第57至63、71至77、83至89、99、101至103頁，偵字第10452號卷第43至47、55至61、63至69、107至113、129至135、167至175頁） 7.告訴人庚○○臺中市政府警察局第四分局南屯派出所受理詐騙帳戶通報警示簡便格式表、金融機構聯防機制通報單（見偵字第10452號卷第195、199頁） 8.左列帳戶之銀行開戶資料及交易明細、告訴人庚○○提出之合庫銀行取款憑條兼存款憑條（見偵字第10452號卷第147至148、197頁） 丁○○犯三人以上共同詐欺取財罪，累犯，處有期徒刑壹年參月。 乙○○犯三人以上共同詐欺取財罪，累犯，處有期徒刑壹年貳月。 2 己○○  不詳詐騙集團成員於110年1月13日下午4時10分許，佯稱為HITO BP客服人員，謊稱己○○之前網路購物時之訂單遭誤植，有一筆款項將被扣款，伊可以幫己○○跟銀行聯絡處理，嗣後不詳詐欺集團成員又佯稱為富邦銀行客服人員，向己○○表示將協助處理云云，致己○○陷於錯誤，依指示於右列所示之時間、將右列所示金額，匯入右列所示帳戶。 ①110年1月13日下午7時22分許 匯款4萬9,985元  ②110年1月13日下午7時24分許 匯款2萬3,123元 劉冠蘩永豐銀行景美分行帳戶000-00000000000000號 110年1月13日下午7時28、29分許 共提領4萬元 （提領2次，每次提領2萬元） 彰化縣○○市○○路000號統一超商門市曉陽門市ATM提款機 1.同案被告甲○○於警詢、偵訊之自白（見偵字第5831號卷19至25頁，他字第520號卷第205至211頁） 2.被告丁○○於警詢、偵訊、本院準備程序、審理時之自白（見偵字第10452號卷第49至53、553至559頁，本院卷第199、215頁） 3.被告乙○○於警詢、偵訊、本院準備程序、審理時之自白（見他字第520號卷第33至39頁，偵字第5831號卷第49至55、65至69頁，偵字第10452號卷第511至515頁，本院卷第199、215頁） 4.同案被告丙○○於警詢時之供述（見偵字第5831號卷第79至82頁） 5.告訴人己○○於警詢時之證述（見他字第520號卷第73至77頁） 6.指認犯罪嫌疑人紀錄表、ATM監視器錄影畫面翻拍照片、路口監視器錄影畫面翻拍照片、車牌號碼000-0000號車輛詳細資料報表、TELEGRAM MESSENGER群組對話紀錄（見他字第520號卷第53至58、117頁，偵字第5831號卷第57至63、71至77、83至89、99、101至103頁，偵字第10452號卷第43至47、55至61、63至69、107至113、129至135頁） 7.告訴人己○○新北市政府警察局海山分局埔墘派出所陳報單、受理各類案件紀錄表、受理刑事案件報案三聯單、受理詐騙帳戶通報警示簡便格式表、金融機構聯防機制通報單、內政部警政署反詐騙諮詢專線紀錄表（見他字第520號卷第79至101頁） 8.左列銀行帳戶之交易明細、告訴人己○○提出之網路銀行及ATM匯款交易明細（見他字第520號卷第63、103至107頁） 丁○○犯三人以上共同詐欺取財罪，累犯，處有期徒刑壹年貳月。  3 辛○○ 不詳詐騙集團成員於110年1月13日下午6時12分許，謊稱辛○○之前在百達遊網路購物包包時，簽收包裹上有一個單據未繳回公司，辛○○因此被誤認為該公司之超級會員而每月將扣款，伊可以幫己○○跟銀行聯絡處理，嗣後不詳詐欺集團成員又佯稱為銀行客服人員，向辛○○表示將協助處理云云，致辛○○陷於錯誤，依指示於右列所示之時間、將右列所示金額，匯入右列所示帳戶。 110年1月13日下午7時25分許 匯款4萬5,989元 劉冠蘩永豐銀行景美分行帳戶000-00000000000000號  ①110年1月13日下   午7時34至35分許   共提領6萬元   （提領3次，每次    提領2萬元） ②110年1月13日下午7時36分許   提領1萬9,000元  彰化縣○○市○○路000號（花旗銀行彰化分行ATM提款機） 1.同案被告甲○○於警詢、偵訊之自白（見偵字第5831號卷19至25頁，他字第520號卷第205至211頁） 2.被告丁○○於警詢、偵訊、本院準備程序、審理時之自白（見偵字第10452號卷第49至53、553至559頁，本院卷第199、215頁） 3.被告乙○○於警詢、偵訊、本院準備程序、審理時之自白（見他字第520號卷第33至39頁，偵字第5831號卷第49至55、65至69頁，偵字第10452號卷第511至515頁，本院卷第199、215頁） 4.同案被告丙○○於警詢時之供述（見偵字第5831號卷第79至82頁） 5.告訴人辛○○於警詢時之證述（見偵字第10452號卷第231至235頁） 6.指認犯罪嫌疑人紀錄表、銀行ATM監視器錄影畫面翻拍照片、路口監視器錄影畫面翻拍照片、車牌號碼000-0000號車輛詳細資料報表、TELEGRAM MESSENGER群組對話紀錄（見他字第520號卷第117頁，偵字第5831號卷第57至63、71至77、83至89、99、101至103頁，偵字第10452號卷第43至47、55至61、63至69、107至113、129至135、187至189頁） 7.告訴人辛○○彰化縣警察局芳苑分局二林分駐所受理詐騙帳戶通報警示簡便格式表、金融機構聯防機制通報單（見偵字第10452號卷第239至249頁） 8.左列銀行帳戶之交易明細（見偵字第10452號卷第153頁） 丁○○犯三人以上共同詐欺取財罪，累犯，處有期徒刑壹年貳月。 乙○○犯三人以上共同詐欺取財罪，累犯，處有期徒刑壹年壹月。  4 戊○○ 詐欺集團成員於110年1月13日下午6時42分許，來電稱戊○○買去年購買之機車，因作業人員疏失將導致重複扣款，將由銀行人員協助處理，嗣後不詳詐欺集團成員佯稱第一銀行客服人員致電表示需戊○○先去超商購買遊戲點數及匯款才能解除設定云云，致戊○○陷於錯誤，而依指示於右列時間、將右列所示金額金額，匯入右列所示帳戶。 110年1月13日下午7時30分許 匯款2萬9,988元 劉冠蘩號帳戶華泰商業銀行帳戶000-0000000000000號 被告乙○○提領該款項前遭查獲，銀行已圈存此筆匯款  1.同案被告甲○○於警詢、偵訊之自白（見偵字第5831號卷19至25頁，他字第520號卷第205至211頁） 2.被告丁○○於警詢、偵訊、本院準備程序、審理時之自白（見偵字第10452號卷第49至53、553至559頁，本院卷第199、215頁） 3.被告乙○○於警詢、偵訊、本院準備程序、審理時之自白（見他字第520號卷第33至39頁，偵字第5831號卷第49至55、65至69頁，偵字第10452號卷第511至515頁，本院卷第199、215頁） 4.同案被告丙○○於警詢時之供述（見偵字第5831號卷第79至82頁） 5.告訴人戊○○於警詢時之證述（見偵字第10452號卷第251至254頁） 6.指認犯罪嫌疑人紀錄表、路口監視器錄影畫面翻拍照片、車牌號碼000-0000號車輛詳細資料報表、TELEGRAM MESSENGER群組對話紀錄（見他字第520號卷第117頁，偵字第5831號卷第57至63、71至77、83至89、99、101至103頁，偵字第10452號卷第43至47、55至61、63至69、107至113、129至135頁） 7.告訴人戊○○新北市政府警察局樹林分局樹林派出所受理詐騙帳戶通報警示簡便格式表、金融機構聯防機制通報單（見偵字第10452號卷第255至261頁） 　 丁○○犯三人以上共同詐欺取財罪，累犯，處有期徒刑壹年貳月。 乙○○犯三人以上共同詐欺取財罪，累犯，處有期徒刑壹年壹月。